臺灣士林地方法院刑事判決　　　　　　　96年度易字第2219號
公　訴　人　臺灣士林地方法院檢察署檢察官
被　　　告　甲○　○○○　○○.
　　　　　　　　　　越南國籍、.
　　　　　　　　　　　(現於臺灣士林看守所羈押中)
上列被告因偽造文書案件，經檢察官提起公訴（96年度偵字第14
052 號），被告於準備程序中就被訴事實為有罪之陳述，本院合
議庭裁定由受命法官改依簡式審判程序審理，並判決如下：
    主  文
甲○ ○○○ ○○○○ 共同偽造公印文，處有期徒刑肆月，如易科罰金以
新臺幣壹仟元折算壹日。又行使偽造特許證，足以生損害於公眾
及他人，處有期徒刑參月，如易科罰金以新臺幣壹仟元折算壹日
，扣案偽造之「陳氏紅」名義之中華民國外僑居留證及外國人工
作許可證各壹張均沒收。應執行有期徒刑伍月，如易科罰金以新
臺幣壹仟元折算壹日，扣案偽造之「陳氏紅」名義之中華民國外
僑居留證及外國人工作許可證各壹張均沒收。
    事實及理由
一、本件犯罪事實及證據除引用起訴書之記載（如附件起訴書）
    外，另補充：被告甲○ ○○○ ○○○○ 於民國96年6 月間與不詳姓
    名自稱「秀大哥」之成年男子，基於偽造文書之犯意聯絡，
    由被告提供4 張本人照片及新臺幣（下同）25,000元交予「
    秀大哥」，而由「秀大哥」偽造貼有被告照片及印有「內政
    部印」公印文之「陳氏紅」名義之中華民國外僑居留證及單
    純印有文字之外國人工作許可證各1 張，並於96年8 月14日
    將該2 張證件寄交被告，本件足以生損害於陳氏紅及我國內
    政部及行政院勞工委員會等主管機關對於外勞管理資料正確
    性。被告於本院準備程序期日及審理時之自白，核與起訴書
    所載證據相符，足見被告自白與事實相符，本件事證明確，
    被告犯行洵堪認定，應依法論科。
二、按本件中華民國外僑居留證及外國人工作許可證均係由主管
    機關核發作為外僑及外國人特許居留及工作之證明，屬於特
    許證之一種。又該中華民國外僑居留證上之「內政部印」則
    為表示內政部公署之公印文，且偽造公印文，刑法第218 條
    既有獨立處罰之規定，較刑法第212 條之處罰為重，則於偽
    造刑法第212 條特種文書之同時偽造公印文者，尚應論較重
    之刑法第218 條偽造公印文罪。是被告以偽造上開公印文之
    方法偽造中華民國外僑居留證，並偽造外國人工作許可證後
    ，而加以行使之行為，係犯刑法第218 條第1 項偽造公印文
    罪及同法第216 條、第212 條行使偽造特種文書罪。被告偽
    造特種文書之低度行為為行使偽造特種文書之高度行為所吸
    收，不另論罪。又公訴人雖於起訴書中僅敘及被告偽造中華
    民國外僑居留證部分成立刑法第212 條偽造特種文書罪，惟
    此部分已為公訴檢察官於本院準備程序期日追加引用刑法第
    218 條偽造公印文罪，因此部分犯罪事實業於起訴書中敘及
    ，本院自得併為審酌，無庸再變更起訴法條。再被告與不詳
    姓名自稱「秀大哥」之成年男子犯偽造公印文罪及偽造特種
    文書罪，有犯意聯絡及行為分擔，均為共同正犯。另被告以
    一行為同時行使偽造之內政部核發之中華民國外僑居留證及
    行政院勞工委員會核發之外國人工作許可證，觸犯2 個行使
    偽造特種文書罪名，為想像競合犯，應從一罪處斷。至被告
    所犯上開2 罪，犯意個別，應分論併罰。爰審酌被告係越南
    國來臺工作之人士，因無法承受原受雇工作之環境而逃離，
    惟為繼續賺錢匯回家鄉，始與「秀大哥」共同偽造居留證及
    工作證，以取得再工作之機會，致生損害陳氏紅及我國內政
    部及行政院勞工委員會等主管機關對於外勞管理資料正確性
    ，及其參與犯罪之程度、犯罪所得，犯後坦承犯行，態度良
    好等一切情狀，分別量處如主文所示之刑，並均諭知易科罰
    金之折算標準，且定其應執行之刑。扣案偽造之「陳氏紅」
    名義之中華民國外僑居留證及外國人工作許可證各1 張均為
    被告所有供本件犯罪所用及所得之物，業據其供承明確，應
    依刑法第38條第1 項第2 、3 款之規定宣告沒收（偽造之公
    印文因中華民國外僑居留證已宣告沒收而不再宣告沒收）。
據上論斷，應依刑事訴訟法第273 條之1 第1 項、第299 條第1
項前段、第310 條之2 、第454 條，刑法第28條、第218 條、第
216 條、第212 條、第55條、第41條第1 項前段、第2 項、第51
條第5 款、第38條第1 項第2 款、第3 款，刑法施行法第1 條之
1第1項、第2 項前段，判決如主文。
本案經檢察官徐名駒到庭執行職務。
中　　華　　民　　國　　96　　年　　11　　月　　27　　日
                  刑事第一庭法  官  雷雯華
以上正本證明與原本無異。
如不服本判決，應於收受送達後10日內向本院提出上訴書狀，其
未敘述上訴之理由者並得於提起上訴後20日內向本院補提理由書
（均須按他造當事人之人數附繕本）。
                            書記官  陳如玲
中　　華　　民　　國　　96　　年　　11　　月　　27　　日
附錄本案論罪科刑法條全文：
刑法第218條第1項
偽造公印或公印文者，處 5 年以下有期徒刑。
刑法第216條
行使第 210 條至第 215 條之文書者，依偽造、變造文書或登載
不實事項或使登載不實事項之規定處斷。
刑法第212條
偽造、變造護照、旅券、免許證、特許證及關於品行、能力服務
或其他相類之證書、介紹書，足以生損害於公眾或他人者，處1
年以下有期徒刑、拘役或3 百元以下罰金。
